【裁判字號】    89,上易,1909
【裁判日期】    890627
【裁判案由】    傷害
【裁判全文】
臺灣高等法院刑事判決                          八十九年度上易字第一九九號
    上  訴  人
    即  被  告  甲○○
    選任辯護人  李秋銘
右上訴人，因傷害案件，不服臺灣宜蘭地方法院八十八年度自字第三四號，中華民國
八十九年四月二十四日第一審判決提起上訴，本院判決如左：
    主  文
原判決撤銷。
本件自訴不受理。
    理  由
一、自訴意旨略以：被告甲○○於民國八十八年七月二十五日晚上九時四十分許，在
    羅東運動公園籃球場內，因友人蕭吟容與其小叔呂吉祥、陳玉玲夫妻及陳玉玲之
    母即自訴人乙○○○間，為奉養呂吉祥之母之事發生爭吵及互毆 (乙○○○、蕭
    吟容、呂吉祥及陳玉玲均經起訴，嗣因撤回告訴，均經原審法院判決公訴不受理
    ），而上前勸架時，與蕭吟容共同將自訴人推倒在地，致其受有左踝扭傷、血腫
    發炎及韌帶裂傷之傷害，經自訴人提起自訴，因認被告犯有刑法第二百七十七條
    第一項之傷害罪嫌。
二、按告訴乃論之罪，對共犯之一人告訴或撤回告訴者，其效力及於其他共犯，刑事
    訴訟法第二百三十九條前段定有明文。而刑法第二百七十七條第一項之傷害罪，
    依刑法第二百八十七條前段規定，須告訴乃論。查依自訴事實，被告係與蕭吟容
    、呂吉祥及陳玉玲共同傷害自訴人（即另案告訴蕭吟容、呂吉祥及陳玉玲及呂吉
    祥傷害之告訴人），惟自訴人業與蕭吟容、呂吉祥及陳玉玲在宜蘭縣羅東鎮調解
    委員會成立調解，自訴人於調解書明示同意撤回告訴，該調解書並經臺灣宜蘭地
    方法院核定，依鄉鎮市調解條例規定，視為告訴人於八十九年一月十二日調解成
    立時已撤回告訴，原審業以告訴人撤回告訴為理由，判決蕭吟容、呂吉祥、陳玉
    玲被訴傷害一案，公訴不受理確定，有該調解書及臺灣宜蘭地方法院八十八年度
    易字第四二九號判決影本在卷可稽。則自訴人（即該案告訴人）對共犯蕭吟容、
    呂吉祥及陳玉玲撤回告訴，其效力自及於其他共犯即被告。自訴人於八十八年十
    月二十六日提起本件自訴，而告訴乃論之罪，其告訴經撤回者，應諭知不受理之
    判決，此亦為自訴程序所準用，刑事訴訟法第三百四十三條、第三百零三條第三
    款定有明文。則本件自訴人因調解成立視為撤回其告訴，其效力及於共犯（即本
    件被告），本件自應諭知不受理之判決。
三、原審未就程序上予以審究，而為被告有罪之實體判決，自有未合，被告上訴意旨
    指摘及此，為有理由，自應由本院將原判決撤銷，改判自訴不受理之判決。
據上論斷，應依刑事訴訟法第三百六十九條第一項前段、第三百六十四條、第三百四
十三條、第三百零三條第三款，判決如主文。
中    華    民    國    八十九    年        六        月      二十七    日
                            台灣高等法院刑事第三庭
                                審判長法  官  張  連  財
                                      法  官  張  傳  栗
                                      法  官  李  英  勇
右正本證明與原本無異。
不得上訴。
                                      書記官  倪  淑  芳
中    華    民    國    八十九    年        七        月      四        日


司法院資訊處製作；財團法人民間司法改革基金會備份。
